【裁判字號】    90,易,1614
【裁判日期】    900724
【裁判案由】    贓物
【裁判全文】
臺灣高雄地方法院刑事判決                          九十年度易字第一六一四號
    公訴人  臺灣高雄地方法院檢察署檢察官
    被  告  乙○○
右列被告因贓物案件，經檢察官提起公訴（九十年度偵字第四一號），本院判決如左
：
    主  文
乙○○牙保贓物，處罰金玖仟元，如易服勞役以參佰元折算壹日。
    事  實
一、乙○○係高雄市○○區○○路六十三號「新幹線通訊行」負責人，其明知綽號「
    小傑」之不詳姓名年籍成年男子，於民國八十九年九月二十六日十六時許，持往
    前開通訊行委託其以新臺幣（下同）二千五百元代為出售之國際牌ＧＤ九○型行
    動電話機一具（序號000000000000000），係甲○○所有，於八
    十九年九月八日二十時許，在高雄市○○○路二○九號「ＨＡＮＧＴＥＮ」服飾
    店失竊，為來路不明之贓物，竟仍受「小傑」委託，基於牙保贓物之犯意，於同
    年九月底，將該行動電話以三千元之價格，出售予不知情之陳郁欣。嗣因陳郁欣
    撥用該行動電話機，始為警循線查知上情。
二、案經高雄市政府警察局左營分局移送臺灣高雄地方法院檢察署檢察官偵查起訴。
    理  由
一、訊據被告乙○○固不否認前開國際牌ＧＤ九○型行動電話機一具，係「小傑」委
    託其代為出售，且確售予陳郁欣等情，惟矢口否認有何牙保贓物犯行，辯稱：不
    知該行動電話機係贓物云云。經查：前開國際牌ＧＤ九○型行動電話機一具（序
    號000000000000000），確係被害人甲○○所有，於八十九年九
    月八日二十時許，在高雄市○○○路二○九號「ＨＡＮＧＴＥＮ」服飾店失竊，
    為來路不明之贓物等情，業經被害人甲○○於警訊時指訴明確，並有贓物認領保
    管收據一紙在卷可稽，而該行動電話機確由被告以三千元之價格出售予陳郁欣等
    情，除經被告自承屬實外，亦經陳郁欣於警訊時證述明確，被告雖以前揭情詞置
    辯，惟其既於偵查及本院審理時分別供承：我有問「小傑」姓名，但「小傑」不
    肯說，只表示會主動與我聯絡；沒要求「小傑」出示身分證件或其他證件，也沒
    登記「小傑」的年籍資料或聯絡方式，「小傑」也沒有出示前開手機的原廠證明
    或出廠證明，而且伊亦未要求小傑出示前揭證件資料等語（見九十年一月十一日
    偵查筆錄、本院九十年六月二十九日訊問筆錄），且其自承經營通訊行已有兩年
    ，職司專業，依常理應知悉在代售行動電話機時，需檢視託售人證件或託售物之
    相關證明文件資料，以擔保託售物品之正當性，則在客觀上，被告前述接受「小
    傑」委託代售行動電話機之方式，顯悖於常情，其辯稱不知該行動電話機為來路
    不明之贓物，實難遽予採信。從而，本件事證至此已臻明確，被告犯行洵堪認定
    ，應依法加以論科。
二、核被告乙○○所為，係犯刑法第三百四十九條第二項之牙保贓物罪。公訴意旨雖
    認被告所為係故買贓物，惟被告既於警訊、偵查及本院審理時，均供稱係「小傑
    」委託其出售，則被告所為，自應屬於牙保贓物，公訴意疏未斟酌此點，稍有未
    洽，應予指明。爰審酌被告之犯罪動機、目的、手段，與生活狀況、品行、智識
    程度，雖於本院審理時仍飾詞卸責，否認犯行，惟本件犯罪所得利益尚微等一切
    情狀，量處如主文所示之刑，並諭知易服勞役之折算標準，以示儆懲。
據上論斷，應依刑事訴訟法第二百九十九條第一項前段，刑法第三百四十九條第二項
、第四十二條第二項，罰金罰鍰提高標準條例第一條前段、第二條，判決如主文。
本案經檢察官李門騫到庭執行職務。
中      華      民      國    九十      年      七      月    二十四    日
                                臺灣高雄地方法院刑事第七庭
                                  法  官 劉傑民
右正本證明與原本無異。
如不服本判決，應於判決送達後十日內，向本院提出上訴狀。
                                  書記官 黃琬婷
中      華      民      國    九十      年      七      月    二十四    日
附錄本案科刑判決法條：
刑法第三百四十九條第二項
搬運、寄藏、故買贓物或為牙保者，處五年以下有期徒刑、拘役或科或併科一千元以
下罰金。


司法院資訊處製作；財團法人民間司法改革基金會備份。
